臺灣板橋地方法院交通事件裁定       100年度交聲字第2594號
原處分機關  交通部公路總局臺北區監理所板橋監理站
異  議  人
即受處分人  駱大任
上列異議人即受處分人因違反道路交通管理處罰條例案件，對於
交通部公路總局臺北區監理所板橋監理站100 年7 月26日板監裁
字第裁41-C00000000號處分聲明異議，本院裁定如下：
    主  文
異議駁回。
    理  由
一、原處分意旨略以：異議人即受處分人駱大任於民國100 年6
    月15日21時57分許，騎乘車牌號碼BGI-765 號重型機車，行
    經新北市○○區○○路2 段與南山路路口時，有「駕車行經
    有燈光號誌管制之交岔路口闖紅燈」之違規行為，經新北市
    政府警察局中和第一分局南勢派出所執勤員警當場攔停，並
    填製新北市政府警察局新北市警交大字第C00000000 號舉發
    違反道路交通管理事件通知單（下稱舉發通知單），再經原
    處分機關於100 年7 月26日板監裁字第裁41-C00000000號違
    反道路交通管理事件裁決書，依道路交通管理處罰條例第53
    條第1 項之規定，裁處罰鍰新臺幣（下同）1,800 元，並依
    同條例第63條第1 項第3 款（原處分疏未敘明此條）之規定
    ，記違規點數3 點。
二、本件聲明異議意旨略以：伊於上開時地騎乘機車行經上開路
    口，當時興南路上之紅綠燈號誌雖為紅燈，惟南山路之號誌
    為綠燈，該路口之紅綠燈號誌設置不當，令伊誤以為左轉車
    輛係依照南山路之號誌指示，故伊因信賴南山路之交通號誌
    而左轉南山路。該處路口之交通號誌混亂讓人無法判斷，原
    處分機關遽以裁罰，顯有違誤，爰依法聲明異議，請求撤銷
    原處分云云。
三、按汽車行駛到交岔路口，其行進、轉彎，應遵守燈光號誌，
    道路交通安全規則第102 條第1 項第1 款定有明文。又汽車
    駕駛人，行經有燈光號誌管制之交岔路口闖紅燈者，處1,80
    0 元以上5,400 元以下罰鍰；汽車駕駛人有違反同條例第53
    條規定之情形者，除依該條處罰鍰外，並予記違規點數3 點
    ，道路交通管理處罰條例第53條第1 項、第63條第1 項第3
    款分別定有明文。
四、經查：
（一）異議人駱大任於100 年6 月15日21時57分許，駕駛車牌號
      碼BGI-765 號重型機車，行經新北市○○區○○路2 段與
      南山路路口處，經新北市政府警察局中和第一分局南勢派
      出所警員認有駕車行經有燈光號誌管制之交岔路口闖紅燈
      之交通違規情事，而予當場攔停舉發，嗣經原處分機關即
      交通部公路總局臺北區監理所板橋監理站，依道路交通管
      理處罰條例第53條第1 項及依同條例第63條第1 款規定裁
      處異議人罰鍰1,800 元，並記違規點數3 點等情，有卷附
      新北市政府警察局舉發違反道路交通管理事件通知單、交
      通部公路總局臺北區監理所板橋監理站於100 年7 月26日
      以板監裁字第裁41-C00000000號裁決書及新北市政府警察
      局中和第一分局於100 年7 月4 日以新北警中一交字第10
      00027358號函各1 份附卷可稽（見本院卷第7 、5 、10頁
      ），是異議人有於上揭時、地騎乘機車行經系爭路口處經
      警員開單舉發之事實，應堪認定。
（二）異議人雖以前詞置辯，惟查，異議人之行進路線，本應遵
      守興南路2 段上之號誌，而該交岔路口於興南路2 段、興
      南路2 段3 巷路口及興南路1 段、南山路路口處，各設有
      1 組號誌燈，且在興南路2 段往1 段方向亦可清楚明顯看
      見興南路1 段、南山路路口之直立號誌等情，有上開新北
      市政府警察局中和第一分局新北警中一交字第1000027358
      號函及新北市政府警察局中和第一分局南勢派出所處理員
      警所提出之現場圖、該路段之路口照片在卷足憑（見本院
      卷第14、8 頁），是異議人既騎乘於興南路2 段上，且其
      可明顯辨識未受其他樹木、招牌等屏障之右前方直立式號
      誌（即興南路2 段、興南路2 段3 巷路口處），甚或跨越
      路口左前方對角處之直立式號誌之燈號（即興南路1 段、
      南山路路口處），自應遵循其所行進道路即興南路2 段上
      之號誌無疑，異議人空言所辯號誌不明等情，尚屬無據。
（三）再按行政機關所設置之標線、號誌均為公權力措施而對外
      直接發生法律效果之單方行政行為，除有當然無效之情形
      者外，相對人理應遵守該行政處分；又行政處分之相對人
      或利害關係人有正當理由認為該行政處分為無效時，得請
      求處分機關確認之，此可參照行政程序法第113 條之規定
      。異議人辯稱係因交通標誌設置不當，致無法辨識號誌云
      云，惟依前揭說明可知：異議人如認公權力措施之設置有
      重大瑕疵或不當之情形，可循正當法律途徑請求確認其效
      力，但在無公示情形足徵其為無效之前，對於該處分之不
      特定之相對人本均有受其拘束之義務。故承上所述，在該
      設施之設置仍為有效之行政處分時，凡於該道路之使用人
      自均須遵守該交通規則，豈有任由民眾各自審查認定交通
      標誌、標線、號誌是否設置得當，而逕自決定是否遵守之
      理。且異議人領有駕駛執照，對於交通安全規則應知悉甚
      詳，卻於紅燈時，駕駛車輛直行，顯有違背上開道路交通
      管理處罰條例第53條之規定；又參酌道路交通管理處罰條
      例第1 條之規定：「為加強道路交通管理，維護交通秩序
      ，確保交通安全，制定本條例。」，是每一位用路人均應
      遵守相關道路交通之規定，以維護交通秩序、確保交通安
      全，異議人就其應遵守之法律義務應無推諉之詞。從而，
      異議人上開所辯指摘該處燈光號誌設置不當云云，縱然屬
      實，亦無從解免其責。
五、綜上所述，本件異議人確有於前揭時、地，有「駕車行經有
    燈光號誌管制之交岔路口闖紅燈」之違規行為，事證明確。
    從而，原處分機關依道路交通管理處罰條例第53條第1 項之
    規定，裁處罰鍰1,800 元，並依同條例第63條第1 項第3 款
    之規定，記違規點數3 點，其認事用法均無違誤，裁罰亦無
    不當，本件異議為無理由，應予駁回。
據上論斷，依道路交通事件處理辦法第18條，裁定如主文。
中    華    民    國    100    年    8   月    31    日
                     交通法庭       法  官   魏俊明
上列正本證明與原本無異。
如不服本裁定應於送達後5日內向本院提出抗告狀
                                    書記官   陳香君
中    華    民    國   100    年    8     月    31    日